臺灣屏東地方法院民事裁定　　　　　　110年度消債清字第6號
聲　請　人
即 債務 人　郭宥伶（原名：郭蓁臻、郭晏菁）




上列當事人因消費者債務清理事件聲請清算，本院裁定如下：
    主  文
債務人郭宥伶自民國110 年10月12日中午12時起開始清算程序。
命司法事務官進行本件清算程序。
    理  由
一、按債務人不能清償債務或有不能清償之虞者，於法院裁定開
    始更生程序或許可和解或宣告破產前，得向法院聲請依本條
    例所定清算程序，清理其債務；法院開始清算程序之裁定，
    應載明其年、月、日、時，並即時發生效力，消費者債務清
    理條例（下稱消債條例）第3 條、第80條前段、第83條第1
    項分別定有明文。次按法院裁定開始清算程序後，得命司法
    事務官進行清算程序，復為消債條例第16條第1 項前段所明
    定。
二、本件聲請意旨略以：聲請人積欠至少新臺幣（下同）980,43
    3 元之債務，有不能清償之情，且曾於110 年2 月間與最大
    債權人國泰世華商業銀行股份有限公司進行消費者債務清理
    前置調解，惟協商不成立。聲請人復未經法院裁定開始更生
    程序或許可和解或宣告破產，爰依法聲請准予裁定清算等語
    。
三、聲請人所主張之上開事實，業據其提出所述相符之財產及收
    入狀況說明書、債權人清冊、全國財產稅總歸戶財產查詢清
    單財團法人金融聯合徵信中心當事人查詢個人資料（信用報
    告）回覆書、財政部南區國稅局107 至108 年度綜合所得稅
    各類所得資料清單及勞工保險被保險人投保資料表等件為證
    ，並有本院調解程序筆錄可參。經查：
㈠、關於聲請人收入部分，聲請人現於社團法人屏東志願服務協
    會擔任臨時服務人員，其110 年1 月至110 年4 月之薪資分
    別為26,458元、30,650元、30,650元、31,588元，有薪資明
    細表可參，爰以聲請人提出共4 個月之薪資平均計算，聲請
    人所得平均為29,837元【計算式：（26,458＋30,650＋30,6
    50＋31,588）÷4 ＝29,837，小數點以下四捨五入，下同】
    。至聲請人之支出部分，聲請人陳稱每月必要支出費用及扶
    養費共26,640元，惟未提出全部單據供本院審酌，應依消債
    條例第64條之2 第1 項規定，以110 年衛生福利部公告臺灣
    省每人每月最低生活費之1.2 倍即15,946元為計算基準。另
    聲請人之母，現年88歲，108 年有所得1,103 元、109 年有
    所得75元，名下有4 筆不動產，有戶籍謄本、108 至109 年
    度綜合所得稅各類所得資料清單及全國財產稅總歸戶財產查
    詢清單可佐。本院審酌上情，認聲請人之母名下雖有不動產
    ，惟未經變價前無法用以支出相關生活費用，自堪認其有受
    聲請人扶養之必要。而據聲請人提出之親屬系統表及戶籍謄
    本，上開扶養義務應由聲請人及其手足共3 人共同負擔。是
    以上開每人每月最低生活費1.2 倍計算，聲請人應負擔之扶
    養費為5,315 元（計算式：15,946÷3 ＝5,315 ），則聲請
    人主張低於上開金額之扶養費5,000 元，亦足採信。
㈡、基上，聲請人每月收入扣除必要支出費用後，僅餘8,891 元
    （計算式：29,837－15,946－5,000 ＝8,891 ）。而聲請人
    積欠之無擔保及無優先權債務已達1,649,688 元，亦有前置
    調解債權明細表可考，堪認聲請人確有不能清償債務或有不
    能清償之虞之情形，而有清算之原因。此外，本件又查無聲
    請人有消債條例第6 條第3 項、第8 條或第82條第2 項所定
    駁回清算聲請之事由存在，是聲請人聲請本件清算，為有理
    由，應予准許。
四、綜上，聲請人聲請清算，為有理由，依首開法條規定，爰裁
    定如主文第一項所示，並命司法事務官進行本件清算程序。
中    華    民    國   110    年    10    月    12    日
                  民事庭  法  官  曾吉雄
上為正本係照原本作成。
不得抗告。
中    華    民    國   110    年    10    月    12    日
                          書記官  潘豐益